臺灣臺中地方法院刑事裁定
111年度聲字第1635號
聲  請  人  臺灣臺中地方檢察署檢察官
受  刑  人  陳嘉杰


                    （另案在法務部○○○○○○○○○○○執行中）
上列聲請人因受刑人數罪併罰有二裁判以上，聲請定其應執行之
刑（111 年度執聲字第1186號、111 年度執緝字第723 號），本
院裁定如下：
    主    文
陳嘉杰所犯如附表所示之罪，應執行有期徒刑貳年捌月。
    理    由
一、聲請意旨略以：受刑人陳嘉杰犯數罪，先後經判決確定如附
    表，應依刑法第53條、第51條第5 款，定應執行之刑，爰依
    刑事訴訟法第477 條第1 項之規定聲請裁定等語。
二、按數罪併罰，有二裁判以上者，依第51條之規定，定其應執
    行之刑；數罪併罰，分別宣告其罪之刑，宣告多數有期徒刑
    者，於各刑中之最長期以上，各刑合併之刑期以下，定其刑
    期，但不得逾30年，刑法第53條、第51條第5 款分別定有明
    文。又按裁判確定前犯數罪者，併合處罰之。但有下列情形
    者，不在此限：(一)得易科罰金之罪與不得易科罰金之罪。
    (二)得易科罰金之罪與不得易服社會勞動之罪。(三)得易服
    社會勞動之罪與不得易科罰金之罪。(四)得易服社會勞動之
    罪與不得易服社會勞動之罪。前項但書情形，受刑人請求檢
    察官聲請定應執行刑者，依第51條規定定之，刑法第50條亦
    有明文。第按所謂「裁判確定前」，應以聲請定執行刑之
    各罪中最先裁判確定案件之確定時為準；換言之，必須其他
    各罪之犯罪行為時，均在最先一罪判決確定前始符合數罪併
    罰之條件，只要所犯各罪均符合最先一罪裁判確定前所犯，
    即應由執行檢察官聲請犯罪事實最後判決之法院定其各罪之
    應執行刑，縱令所犯數罪中有一罪刑已經執行完畢，仍應就
    其所犯各罪宣告刑更定應執行刑，在所裁定之執行刑尚未執
    行完畢前，各罪之宣告刑，尚不發生執行完畢之問題；至已
    執行部分，自不能重複執行，應由檢察官於指揮執行時扣除
    之，此與定應執行刑之裁定無涉（最高法院81年度台抗字第
    464 號、86年度台抗字第472 號裁定意旨參照）。
三、經查，受刑人因犯如附表所示之罪，業經法院先後判處如附
    表所示之刑，且已分別確定在案，有如附表所示之判決、臺
    灣高等法院被告前案紀錄表在卷可憑。而受刑人所犯如附表
    編號1 所示之罪所處之刑，得易科罰金；如附表編號2 所示
    之罪所處之刑，不得易科罰金，屬於刑法第50條第1 項但書
    之情形，是聲請人依同法第50條第2 項規定，經受刑人之請
    求，向本院提出定應執行刑之聲請，有臺灣臺中地方檢察署
    刑法第50條第1 項但書案件是否請求定應執行刑調查表附卷
    足稽。又本院為上開案件犯罪事實最後判決之法院，並審核
    如附表編號所示各罪，其最後犯罪之時，尚在各罪中最先判
    決確定之日前，本院審核認聲請為正當，應予准許，爰衡酌
    被告為該等犯行之時間、所侵占之金額等，定其應執行之刑
    如主文所示。另就附表編號1 所示之罪，被告雖已於民國10
    9 年8 月11日易科罰金執行完畢，有上開臺灣高等法院被告
    前案紀錄表在卷可參，惟揆諸前揭說明，仍得由檢察官於換
    發執行指揮書時，扣除該部分已執行完畢之刑，尚不影響本
    件應予定其應執行刑之結果；至本件受刑人所犯如附表編號
    1 所示之罪原雖得易科罰金，然因與其所犯不得易科罰金之
    如附表編號2 所示之罪併合處罰之結果，本院於定執行刑時
    ，自無庸為易科罰金折算標準之記載。
四、再按刑事訴訟法第221 條規定「判決，除有特別規定外，應
    經當事人之言詞辯論為之」，此項言詞辯論，自為事實審法
    院所應踐行之程序；然同法第222 條第1 項規定「裁定因當
    庭之聲明而為之者，應經訴訟關係人之言詞陳述。」而法院
    受理檢察官定應執行刑之聲請，依刑事訴訟法第477 條第1 
     項之規定，本屬裁定，而非判決，雖為完足保障受刑人之
    訴訟上權益，參酌刑事訴訟法第222 條第2 項規定「為裁定
    前有必要時，得調查事實」。設若受理定應執行刑之法院認
    依卷內資料已足為定應執行刑之妥適裁量，因而認無再予受
    刑人或檢察官以言詞、書面或其他適當方式陳述意見機會之
    必要者，此乃法院定刑職權之裁量範圍，尚不得指摘為違法
    （最高法院111 年度台抗字第393 號裁定意旨參照）。因本
    件檢察官僅就受刑人所犯如附表編號1 、2 所示之罪，聲請
    定其應執行之刑，且附表編號1 所示之罪業已執行完畢，本
    院衡酌案情單純，且可資減讓之刑期幅度有限，是認顯無必
    要再命受刑人以言詞、書面或其他適當方式陳述意見，併予
    敘明。
五、依刑事訴訟法第477 條第1 項，刑法第53條、第50條第2  
    項、第51條第5 款，裁定如主文。
中　　華　　民　　國　 111　　年　 　5　　月　　30　　日
                  刑事第四庭　法　官   劉依伶
以上正本證明與原本無異。
如不服本裁定，應於收受送達後5日內向本院提出抗告狀。（應
附繕本）
中　　華　　民　　國　　111 　年　　5 　　月　　30　　日
                              書記官   盧弈捷
附表：
受刑人    陳嘉杰      定應執行刑案件一覽表
編號          1         2 罪名  侵占 侵占 宣告刑  有期徒刑5 月，如易科罰金，以新臺幣1000元折算1 日 有期徒刑2 年6 月 犯罪日期 （民國）  103 年11月10日 103 年9 月4 日（聲請書誤載為5  日） 偵查（自訴）機關年度案號  嘉義地檢104 年度偵緝字第231 號 臺中地檢104 年度偵字第15887 號 最　後 事實審 法院 嘉義地院 臺中地院  案號 104 年度嘉簡字第1537號 108 年度簡上字第514 號  判決 日期 104 年11月30日 109 年11月17日 確定判決 法院 嘉義地院 臺中地院  案號 104 年度嘉簡字第1537號 108 年度簡上字第514 號  判決確定日期 104 年12月28日 110 年3 月30日 是否為得易科罰金之案件  是 否 備註  嘉義地檢109 年度執緝字第450 號 （已執畢） 臺中地檢111 年度執緝字第723 號